【裁判字號】    99,上易,34
【裁判日期】    990527
【裁判案由】    妨害自由
【裁判全文】
臺灣高等法院花蓮分院刑事判決          99年度上易字第34號
上  訴  人
即  被  告  甲○○
選任辯護人  王丕衍律師
上列上訴人因妨害自由案件，不服臺灣臺東地方法院98年度易字
第292號中華民國98年12月31日第一審判決（起訴案號：臺灣臺
東地方法院檢察署97年度偵字第2297號），提起上訴，本院判決
如下：
    主  文
上訴駁回。
    事實及理由
一、檢察官起訴被告甲○○與傅您忠、沈依鈴（二人均判處有罪
    確定）為了向乙○○索討賭博彩金新台幣（下同）九十萬元
    ，竟強迫乙○○簽發本票八張，涉犯強制罪。被告否認犯行
    ，原審判處有期徒刑六月。被告提起上訴。本案經本院審理
    結果，認第一審以上訴人即被告犯刑法第304條第1項之強制
    罪，判處有期徒刑六月，並諭知易科罰金折算之標準為新台
    幣一千元折算一日，認事用法並無不當，量刑亦稱妥當，應
    予維持，除引用如附件第一審判決書記載之事實、證據及理
    由外，另外補充理由如下。
二、被告雖否認犯行提起上訴，辯稱當時只是幫乙○○填載本票
    ，並沒有強迫乙○○，也沒有說不簽就不能走，更沒有不讓
    乙○○離去等語。經查：
（一）被害人乙○○為了賭金的事情，與被告所認識的沈依鈴發
      生爭執，沈依鈴認為已經簽中，身為組頭的乙○○必須付
      賭金九十萬元，但是乙○○卻認為沈依鈴所簽的號碼並沒
      有中彩，因此加以拒絕，此事實分別據乙○○、沈依鈴以
      及陽秀妹在偵查中證述明確（偵卷頁11、27以下）。則乙
      ○○與沈依鈴二人既然爭執是否中彩，理應核對當時留下
      的號碼即可，而乙○○在警詢中提出其本身記載的號碼，
      以證明沈依鈴並沒有中彩，此有載有號碼的便條紙為證（
      警卷頁48、49）。但是沈依鈴卻遲遲無法提出中彩的號碼
      ，陳稱當時有記入記事本中，但記事本交給傅您忠後不知
      去向，雖經提示乙○○的號碼，仍表示無法記憶（警卷頁
      17），既然沈依鈴提不出中彩的號碼牌，自不應任作主張
      ，向乙○○要索高達九十萬元的賭金，但沈依鈴卻反而吆
      喝男友傅您忠，並由被告出面助勢向乙○○索討賭金，則
      既然沈依鈴口頭上向乙○○要索金錢，已然被拒，沈依鈴
      、傅您忠（均已判處罪刑確定）及被告等人也沒有提出號
      碼牌以證明自己中彩，則被告等人轉而藉勢借用身體上的
      暴力，強加在身體殘障的乙○○，亦屬勢所必然。此亦據
      被害人乙○○一再證述明確，足證被告等人確實有強迫乙
      ○○簽發本票。
（二）且乙○○為重度肢障人士，有中華民國身心障礙手冊1份
      附卷可稽（參見原審卷頁74），其書寫姓名及身分證字號
      、按捺指印等並無困難，業經原審當庭勘驗屬實，則乙○
      ○如欲簽發金額高達九十餘萬元的本票，理應由乙○○自
      己填寫即可，又何須煩勞傅您忠、甲○○出手相助。而縱
      使乙○○需要他人協助，也應當由平日曾經幫乙○○代為
      填寫號碼牌的陽秀妹代填即可，又豈有必要由被告代為填
      寫，顯見乙○○當時簽發本票確非出於自由意識，而是在
      被告以及傅您忠、沈依鈴等人強迫下所簽發。至於當時被
      告等人是否有威脅乙○○，限制乙○○行動自由，原非強
      制罪之構成要件，蓋強制罪只有對被害人施加強暴脅迫，
      使被害人行無義務之事即構成犯罪，乙○○簽發本票既然
      是在被告等人強拉著所簽發，本即構成強制罪，更何況乙
      ○○一再陳稱當時被告等人語帶恐嚇，衡諸被告與傅您忠
      、沈依鈴無中彩的號碼牌，卻仗著人多勢眾，強索彩金等
      情，堪認被害人所述，應屬實情，被告所辯諸情均不可採
      信。
三、被告上訴，為無理由，應予駁回。
據上論結，應依刑事訴訟法第373條、第368條判決如主文。
本案經檢察官丙○○到庭執行職務。
中    華    民    國    99    年    5     月    27    日
                  刑事庭審判長法  官  謝志揚
                              法  官  劉雪惠
                              法  官  賴淳良
以上正本證明與原本無異。
本件不得上訴。
中    華    民    國    99    年    5     月    27    日
                              書記官  吳璧娟
附錄：本案論罪科刑法條全文
刑法第304條第1項
以強暴、脅迫使人行無義務之事或妨害人行使權利者，處3年以
下有期徒刑、拘役或3百元以下罰金。
(附件)
臺灣臺東地方法院刑事判決              98年度易字第292 號
公  訴  人  臺灣臺東地方法院檢察署檢察官
被      告  乙○○  男  56歲（民國○○年○ 月○○日生）
                    身分證統一編號：Ｚ000000000號
                    住臺東縣臺東市○○○路85號
            沈依鈴  女  26歲（民國○○年○ 月○○日生）
                    身分證統一編號：Ｚ000000000號
                    住臺東縣東河鄉都蘭村都蘭230 號
                    住臺東縣東河鄉都蘭村都蘭292 號
            陽秀妹  女  47歲（民國○○年○○月○○日生）
                    身分證統一編號：Ｚ000000000號
                    住臺東縣臺東市○○路○ 段503 號
            傅您忠  男  29歲（民國○○年○ 月○○日生）
                    身分證統一編號：Ｚ000000000號
                    住臺東縣東河鄉都蘭村都蘭120 之4 號
            甲○○  男  33歲（民國○○年○ 月○ 日生）
                    身分證統一編號：Ｚ000000000號
                    住臺東縣臺東市○○街80號
                    居花蓮縣光復鄉○○村○○街2 號
                    （在押）
上列被告因賭博案件，經檢察官聲請簡易判決處刑（97年度偵字
第2297號），本院認為不宜，改依通常程序審理，判決如下：
    主  文
乙○○在公眾得出入之場所賭博財物，處罰金新臺幣壹萬元，如
易服勞役，以新臺幣壹仟元折算壹日；扣案之六合彩簽單壹張，
沒收之。
沈依鈴在公眾得出入之場所賭博財物，處罰金新臺幣伍仟元，如
易服勞役，以新臺幣壹仟元折算壹日；未扣案記載簽賭號碼之筆
記紙壹張，沒收之。
陽秀妹在公眾得出入之場所賭博財物，處罰金新臺幣伍仟元，如
易服勞役，以新臺幣壹仟元折算壹日。
傅您忠共同以強暴、脅迫使人行無義務之事，處有期徒刑陸月，
，如易科罰金，以新臺幣壹仟元折算壹日。
甲○○共同以強暴、脅迫使人行無義務之事，累犯，處有期徒刑
陸月，如易科罰金，以新臺幣壹仟元折算壹日。
    犯罪事實
一、甲○○前於民國92年間因偽造文書、妨害公務案件，經臺灣
    高雄地方法院以92年度易字第1860號判決分別判處有期徒刑
    2 月、3 月，並定執行刑為有期徒刑4 月確定，甫於93年2
    月12日易科罰金執行完畢。
二、乙○○以販賣公益彩券為業，為獲取更大利益，竟基於賭博
    之犯意，兼營六合彩賭博。其賭博方法為：港號2 星以2 個
    號碼為1 組，港號3 星以3 個號碼為1 組，港號4 星以4 個
    號碼為1 組，賭客每簽1 組號碼賭資為新臺幣（下同）40元
    或80元，並約定所簽選之號碼與每星期2 、4 同日香港六合
    彩開出之6 組港號號碼組合相同者為中獎，港號2 星可贏得
    投注金額57倍、港號3 星可贏得投注金額570 倍，港號4 星
    可贏得投注金額7,000 倍之彩金，如未中獎，則由乙○○贏
    得賭資。陽秀妹、沈依鈴即分別基於賭博之犯意，分別於97
    年7 月8 日某時許、同日19時30分許，均在臺東縣臺東市○
    ○路○ 段503 號公眾得出入之麵攤內，各自向乙○○簽選號
    碼，乙○○則以上開方法，分別與陽秀妹、沈依鈴對賭。
二、97年7 月9 日12時許，沈依鈴自認自己簽選的號碼中獎，遂
    與乙○○相約至臺東縣臺東市○○路○ 段503 號，並向乙○
    ○要求給付彩金90餘萬元，然因乙○○認為沈依鈴簽選的號
    碼並未中彩，二人遂發生爭執；乙○○為息事寧人，自願支
    付10萬元予沈依鈴作為補償，然沈依鈴無法接受，即將上情
    告知當時之男友傅您忠。傅您忠即邀同甲○○及真實姓名、
    年籍資料不詳之某成年男子，於同月9 日16時許，至臺東縣
    臺東市○○路○ 段503 號麵攤，與乙○○協商償債事宜。因
    乙○○僅有現金10萬元，無力全額支付90餘萬元賭金，傅您
    忠、甲○○及上開真實姓名、年籍不詳之成年男子，即共同
    基於使人行無義務之事之犯意聯絡，由甲○○前去購買空白
    本票並於本票上預寫日期及金額，再由傅您忠、甲○○及上
    開真實姓名、年籍不詳之成年男子將乙○○圍住，傅您忠並
    對乙○○恫稱：「不簽本票不能走」等語，使乙○○心生畏
    懼，而在本票上簽署姓名及身分證號碼；傅您忠、甲○○及
    真實姓名、年籍資料不詳之某成年男子，復接續先前犯意，
    由傅您忠強拉乙○○在本票上按捺指印，以此強暴、脅迫之
    分工方式，共同迫使乙○○簽發如附表所示之本票8 張。
三、嗣經乙○○報警循線查獲，而悉上情。
四、案經臺東縣警察局臺東分局報告臺灣臺東地方法院檢察署檢
    察官偵查後聲請簡易判決處刑。
    理  由
壹、程序事項
一、按檢察官聲請以簡易判決處刑之案件，經法院認為有刑事訴
    訟法第451 條之1 第4 項但書之情形者，應適用通常程式審
    判之，同法第452 條定有明文。查本件被告傅您忠、甲○○
    被訴強制案件，被告傅您忠、甲○○均否認犯行，且辯稱告
    訴人即共同被告乙○○之指述不實，本院依據現有之證據，
    尚難認定被告傅您忠、甲○○確有強制犯行，是本院認不宜
    以簡易判決處刑，爰改依通常程序審理。
二、按被告以外之人於審判外之陳述，雖不符同法第159 條之1
    至第159 條之4 之規定，而經當事人於審判程序同意作為證
    據，法院審酌該言詞陳述或書面陳述作成時之情況，認為適
    當者，亦得為證據。又當事人、代理人或辯護人於法院調查
    證據時，知有第159 條第1 項不得為證據之情形，而未於言
    詞辯論終結前聲明異議者，視為有前項之同意，同法第159
    條之5 亦定有明文。查被告乙○○、沈依鈴、陽秀妹、傅您
    忠、甲○○等，就理由欄內所引具有傳聞性質之證據資料，
    均知其為傳聞證據，且於本院準備程序及本院言詞辯論終結
    前，均未就證據能力聲明異議，復經本院於審理時提示辯論
    ；本院審酌上開審判外陳述作成時之情況，並無不能自由陳
    述之情形，且與待證事實具有關聯性，認為以之作為證據應
    屬適當，而得作為證據。
貳、實體部分：
一、犯罪事實之認定
（一）犯罪事實欄二所載賭博部分：
  １、被告沈依鈴、陽秀妹就上開簽賭六合彩之犯罪事實均坦承
      不諱，核與共同被告傅您忠、甲○○於警詢及偵訊時所陳
      ，以及共同被告乙○○於警詢、偵訊及本院審理時之陳、
      證述相符，復有簽注單及記載簽選號碼之筆記紙各1 紙附
      卷可佐。足認被告沈依鈴、陽秀妹之自白均與事實相符，
      應可採信。本案事證明確，被告沈依鈴、陽秀妹賭博之犯
      行均可認定，應依法論科。
  ２、訊據被告乙○○矢口否認自己有兼營六合彩賭博之事實，
      辯稱：我不是組頭，我只是自己簽賭時，順便幫沈依鈴、
      陽秀妹下注，未獲得任何利潤。惟查：
（１）共同被告陽秀妹於偵訊及本院審理時均陳稱：我是跟乙○
      ○簽注，若有中也是找乙○○拿錢，我從來沒有看過其他
      的組頭等語（參見偵卷第13頁、本院卷第108 頁）；共同
      被告沈依鈴於警詢時亦陳稱：乙○○是組頭等語，顯然陽
      秀妹及沈依鈴均認為被告乙○○實際經營六合彩簽賭。
（２）被告乙○○雖辯稱：我只是幫沈依鈴、陽秀妹下注，我也
      不知道組頭是誰，因為我在體育館有看到有人圍一圈在那
      裡玩，有人在那裡收牌，贏錢的時候我就過去體育館那裡
      找一個「歐巴桑」拿，我也不知道那個歐巴桑的真實姓名
      ；若贏錢組頭跑掉，我就自認倒楣云云。然簽賭六合彩之
      目的無非是考量此種賭法賠率較高，一旦中獎，贏得之彩
      金甚高，是被告乙○○不論自己簽賭或代人簽賭，均須知
      悉組頭為誰，才能確保中彩時能取得彩金，是被告上開所
      辯，顯與常情有違。
（３）綜上所述，被告乙○○上開所辯無非事後卸責之詞，難以
      採信；本案事證明確，被告乙○○賭博犯行堪可認定，應
      依法論科。
（二）犯罪事實欄三所載強制部分
      訊據被告傅您忠、甲○○固坦承有於上開時、地，向乙○
      ○索取賭債，乙○○亦有簽發本票等情，惟均矢口否認有
      何強制犯行，均辯稱：乙○○是自願簽發本票，且因為乙
      ○○之手不方便書寫，所以同意由甲○○在本票上預寫金
      額及日期；又因為乙○○的手在發抖，所以傅您忠有扶住
      他的手臂；我們沒有跟乙○○說「不簽本票不能走」，也
      沒有強迫乙○○蓋指印；乙○○顯然是想賴帳，才報警說
      他被強迫寫本票，若我們真的強迫他簽本票，當時路人就
      可報警，乙○○自己也可於事後報警，不必等那麼久才報
      警云云。經查：
  １、被告傅您忠、甲○○因共同被告沈依鈴、乙○○之賭債糾
      紛，有於上開時、地，向共同被告乙○○索取賭債90餘萬
      元；被告甲○○則於本票上預寫金額、日期後，由共同被
      告乙○○簽寫姓名、身分證字號、按捺指印等事實，業據
      被告傅您忠、甲○○坦承不諱，核與共同被告乙○○於警
      詢、偵訊及本院審理時之陳、證述相符，復有簽注單、記
      載簽賭號碼之筆記紙各1 張，以及本票8 張等在卷可佐，
      應可信為真實。
  ２、被告甲○○購買本票並在本票上預寫金額及日期後，由被
      告傅您忠、甲○○及真實姓名、年籍資料不詳之成年男子
      圍住共同被告乙○○，再由被告傅您忠對共同被告乙○○
      恫稱：「不簽本票不能走」等語，使共同被告乙○○心生
      畏懼，而在本票上簽寫姓名及身分證號碼，傅您忠復強拉
      乙○○在本票上按捺指印之事實，業據共同被告乙○○於
      警詢、偵訊及本院審理時迭為一致之陳、證述；再參以共
      同被告乙○○既認共同被告沈依鈴並未中彩，衡情應無自
      願簽發本票金額高達80萬元，而自願蒙受損失之理；且若
      共同被告乙○○係自願簽發本票，亦無由被告甲○○在本
      票上預寫金額及日期後，再由共同被告乙○○簽名其上之
      必要。
  ３、乙○○雖為重度肢障人士，有中華民國身心障礙手冊1 份
      附卷可稽（參見本院卷第74頁），然其書寫姓名及身分證
      字號、按捺指印等均無困難，業經本院當庭勘驗屬實；被
      告傅您忠、甲○○既均承認乙○○親自在本票上書寫姓名
      及身分證字號，則就簡單之按捺指印動作，乙○○又何需
      經被告傅您忠扶住手臂始能完成？足認乙○○確實遭被告
      傅您忠強拉手臂按捺指印無誤。
  ４、被告傅您忠、甲○○雖均以共同被告乙○○及路人並未迅
      速報警等情置辯，然路人縱使目擊，亦可能因害怕遭到報
      復，或因不願插手，而未報警；至於被告乙○○既因為內
      心恐懼被迫簽立本票，則因害怕而未於第一時間報警，亦
      可理解。從而，被告傅您忠、甲○○上開所辯，顯不足為
      其等有利之認定。
  ５、被告沈依鈴雖於偵訊時陳稱：乙○○給我15萬元，還有7
      、80萬元沒給我，乙○○說要簽本票給我，當時乙○○就
      簽本票給我，並且說下星期一、二再拿本票跟他換錢，簽
      本票時傅您忠、甲○○均不在場，是後來我要回家時，傅
      您忠、甲○○來載我云云；然與被告傅您忠及甲○○均陳
      稱：乙○○簽發本票時，我們在場等語不符，顯然刻意迴
      護共同被告傅您忠、甲○○。又證人彭麟雖於本院審理時
      證稱：我全程都有看到，當時乙○○有承認要給付這筆錢
      ，並說要分期付款，被告甲○○並沒有逼迫乙○○，乙○
      ○給了10萬元並說要用簽本票的方式還剩餘款項，但現場
      因為沒有本票，所以甲○○開車去買，本票是否由乙○○
      親自簽名，我沒有看到傅您忠牽住乙○○的手去蓋章，我
      是看到乙○○自己簽名，沒有人扶住他；後來是因為乙○
      ○不想還錢，才謊稱甲○○他們暴力討債云云；然與被告
      傅您忠自承有「扶」共同被告乙○○之陳述不符，是證人
      彭麟有無全程在場目擊，已值可疑；參以其證稱：「後來
      是因為乙○○不想還錢，才謊稱甲○○他們暴力討債」等
      語，則以證人彭麟究竟並非本案當事人而言，對乙○○是
      否因為不想還錢，才謊稱遭暴力討債之情，未免過度臆測
      ，顯見其早已心存立場，刻意為被告傅您忠、甲○○有利
      之證言。從而，共同被告沈依鈴、證人彭麟上開所陳、證
      述，均難為被告傅您忠、甲○○有利之認定。
  ６、綜上所述，被告傅您忠、甲○○上開所辯，均係事後卸責
      之詞，難以採信；本案事證明確，被告傅您忠、甲○○上
      開強制犯行均可認定，應依法論科。
二、論罪科刑
（一）按刑法第268 條之罪須以行為人有營利之意圖，進而供給
      賭博場所或聚眾賭博，且其意圖營利之內容必附麗於上述
      行為之上（例如抽頭、收取租金、計時收費等），方能以
      該罪相繩，倘行為人參與賭博行為，僅企圖藉由賭博方式
      贏得財物者，即與該條之構成要件有悖；又刑法之聚眾賭
      博罪，須以不特定人或特定多數人之聚賭行為為被告所邀
      聚為限。經查，被告乙○○既為組頭，業經本院認定如前
      ，則其能否贏取賭客押注之賭資，乃取決於賭客是否押中
      之僥倖，輸贏結果猶未可知，復查無證據證明被告有「招
      聚」不特定人或特定多數人前來賭博之行為。是核被告乙
      ○○、沈依鈴、陽秀妹所為，均係犯刑法第266 條第1 項
      之賭博罪；被告傅您忠、甲○○所為，均係犯刑法第304
      條第1 項之強制罪。檢察官於本院審理時，認被告乙○○
      另涉犯刑法第268 條之聚眾賭博罪嫌，應有誤會。被告乙
      ○○所犯賭博犯行，乃係出於被告主觀上同一營利之意圖
      ，於客觀上符合反覆、延續性行為之特徵，乃具有營業性
      重複特質之犯罪，於刑法評價上，應認係集合複次行為而
      成立之獨立犯罪型態之「集合犯」，同為包括一罪，應僅
      成立一罪。被告傅您忠、甲○○及真實姓名、年籍不詳之
      某成年男子，就上開強制犯行，乃互為利用、補充，顯然
      有犯意之聯絡及行為分擔，應論以共同正犯；又其等於上
      揭短暫時間，先恫嚇共同被告乙○○於本票上簽寫姓名及
      身份證字號，再強迫共同被告乙○○於本票上按捺指印之
      行為，係於密切接近之時、地實施，侵害同一之法益，各
      行為之獨立性極為薄弱，依一般社會健全觀念，在時間差
      距上，難以強行分開，在刑法評價上，以視為數個舉動之
      接續施行，合為包括之一行為予以評價，較為合理，應屬
      接續犯，而為包括之一罪（最高法院86年臺上字第3295號
      判例參照）。
（二）被告甲○○前有如犯罪事實欄所載之論罪科刑執行情形，
      此有臺灣高等法院被告前案紀錄表1 份附卷可考，其於有
      期徒刑執行完畢後，5 年以內故意再犯本案有期徒刑以上
      之罪，為累犯，應依刑法第47條第1 項之規定加重其刑。
（三）爰審酌被告乙○○為貪圖獲利，竟經營六合彩賭博與他人
      賭博財物，助長社會大眾之僥倖心理，對社會風氣有極為
      不良之影響；賭客沈依鈴、陽秀妹則不思以正當途徑賺取
      金錢，有礙社會風氣之純正，然其等賭博金額非鉅，對社
      會所生之危害尚輕；另被告傅您忠、甲○○不思以正常方
      式催討債務，竟恫嚇、強迫共同被告乙○○簽立本票，造
      成乙○○之身心受有重大傷害，復嚴重危害社會治安與民
      眾生活，足認其等之惡性非輕；兼衡被告沈依鈴、陽秀妹
      犯後即坦承犯行，被告乙○○未能坦承全部犯行，被告傅
      您忠、甲○○犯後仍矢口否認犯行、毫無悔意之態度；以
      及被告五人之智識程度、犯罪方法、動機、被告乙○○為
      殘障人士，被告傅您忠、甲○○之角色分工及參與程度等
      一切情狀，分別量處如主文所示之刑，併分別諭知易服勞
      役、易科罰金之折算標準，以資懲儆。
（四）沒收部分
  １、扣案之簽注單、未扣案記載簽賭號碼之筆記紙各1 張，分
      別為被告乙○○、沈依鈴所有，供犯賭博罪所用之物，業
      經其等證述在卷，爰均依刑法第38條第1 項第2 款宣告沒
      收之。
  ２、檢察官雖聲請沒收如附表所示之本票共8 張云云，然參以
      被告乙○○、甲○○、傅您忠均陳稱：簽完本票後，甲○
      ○、傅您忠仍繼續要求乙○○清償賭債等語，以及該本票
      均未依據票據法規定記載發票日期，且蓋有與簽發票據無
      關之指印等情，顯見上開本票僅為賭債之擔保，所有權仍
      歸屬共同被告乙○○，本院無從宣告沒收。
三、被告傅您忠、甲○○雖聲請傳喚「志偉」為證，然「志偉」
    之真實姓名、年籍、住所等資料均不詳，被告傅您忠、甲○
    ○又未能促其到庭作證，本院實屬不能調查，附此敘明。
據上論斷，依刑事訴訟法第299 條第1 項前段，刑法第28條、第
266 條第1 項、第304 條第1 項、第47條第1 項、第41條第1 項
前段、第42條第3 項，刑法施行法第1 條之1 ，判決如主文。
本案經檢察官劉仲慧到庭執行職務。
中    華    民    國    98    年    12    月    31    日
                  刑事第一庭審判長法  官  馬培基
                                  法  官  林拔群
                                  法  官  李俊彬
以上正本證明與原本無異。
如不服本判決應於收受送達後10日內向本院提出上訴書狀，並應
敘述具體理由；其未敘述上訴理由者，應於上訴期間屆滿後20日
內向本院補提理由書（均須按他造當事人之人數附繕本）。「切
勿逕送上級法院」。告訴人或被害人對於本判決如有不服，請書
具不服之理由狀，請求檢察官上訴者，其上訴期間之計算係以檢
察官收受判決正本之日期為準。
                                  書記官  陳昭穎
中    華    民    國    98    年    12    月    31    日
刑法第266 條第1 項
在公共場所或公眾得出入之場所賭博財物者，處1 千元以下罰金
。但以供人暫時娛樂之物為賭者，不在此限。
刑法第304 條第1 項
以強暴、脅迫使人行無義務之事或妨害人行使權利者，處3 年以
下有期徒刑、拘役或 3百元以下罰金。
附表
┌───┬────┬──────┬────┐
│ 編號 │票面金額│   到期日   │本票號碼│
├───┼────┼──────┼────┤
│  1   │ 10萬元 │97年7 月9 日│ 240027 │
├───┼────┼──────┼────┤
│  2   │ 10萬元 │97年7 月9 日│ 240028 │
├───┼────┼──────┼────┤
│  3   │ 10萬元 │97年7 月9 日│ 240029 │
├───┼────┼──────┼────┤
│  4   │ 10萬元 │97年7 月9 日│ 240030 │
├───┼────┼──────┼────┤
│  5   │ 10萬元 │97年7 月9 日│ 240031 │
├───┼────┼──────┼────┤
│  6   │ 10萬元 │97年7 月9 日│ 240045 │
├───┼────┼──────┼────┤
│  7   │ 10萬元 │97年7 月9 日│ 240046 │
├───┼────┼──────┼────┤
│  8   │ 10萬元 │97年7 月9 日│ 240048 │
└───┴────┴──────┴────┘

司法院資訊處製作；財團法人民間司法改革基金會備份。
